【裁判字號】    98,台上,4333
【裁判日期】    980730
【裁判案由】    違反槍砲彈藥刀械管制條例等罪
【裁判全文】
最高法院刑事判決            九十八年度台上字第四三三三號
上  訴  人  甲○○
                    111號
上列上訴人因違反槍砲彈藥刀械管制條例等罪案件，不服台灣高
等法院高雄分院中華民國九十八年五月十四日第二審判決（九十
八年度上訴字第三六五號，起訴案號：台灣屏東地方法院檢察署
九十六年度偵字第六二七０、七一九０號），提起上訴，本院判
決如下：
    主  文
上訴駁回。
    理  由
一違反槍砲彈藥刀械管制條例部分：
按刑事訴訟法第三百七十七條規定，上訴於第三審法院，非以判
決違背法令為理由，不得為之。是提起第三審上訴，應以原判決
違背法令為理由，係屬法定要件。如果上訴理由書狀並未依據卷
內訴訟資料，具體指摘原判決不適用何種法則或如何適用不當，
或所指摘原判決違法情事，顯與法律規定得為第三審上訴理由之
違法情形，不相適合時，均應認其上訴為違背法律上之程式，予
以駁回。本件上訴人甲○○上訴意旨略稱：(一)、查扣之西班牙Ｌ
ＬＡＭＡ廠製之制式手槍一支及制式子彈五顆係林文隆所有，案
發後林文隆許諾給予上訴人新台幣二百萬元，請上訴人承擔持有
該槍、彈之刑責，上訴人因而於偵查及第一審審理中自白非法持
有該槍、彈，但事後林文隆未給錢，上訴人於原審始供出實情。
原審未將扣案之該槍、彈送鑑驗有無上訴人之指紋，即僅憑上訴
人不實之自白及林文隆、涂明宏不利上訴人之供述，認定上訴人
持有該槍、彈，自屬違法。(二)、上訴人非法持有可發射子彈具有
殺傷力之改造手槍部分，原審既認上訴人係自首，而依槍砲彈藥
刀械管制條例第十八條第一項規定減輕其刑，竟仍量處有期徒刑
三年二月，其量刑實屬過重，有違上開法條減輕其刑之意旨等語
。
惟查證據之取捨、證據證明力之判斷，以及事實有無之認定，屬
事實審法院之職權，苟其取捨、判斷與認定，並不違背論理法則
及經驗法則，即不容任意指為違法，而執為適法之第三審上訴理
由。本件原審認定上訴人有原判決所載未經許可，持有手槍、未
經許可，持有可發射子彈具殺傷力之改造手槍及未經許可，持有
子彈之犯行，係以上訴人持有制式手槍、制式子彈部分，已據上
訴人於偵查及第一審審理中坦承不諱，核與證人林文隆、涂明宏
於警詢與偵查中，及林文隆於原審審理時證述情節相符。查扣之
手槍、子彈經內政部警政署刑事警察局（下稱刑事警察局）鑑驗
結果，均具殺傷力，有槍彈鑑定書可稽，事證明確。上訴人於原
審翻異前詞，否認持有該槍、彈，辯稱：該槍、彈為林文隆所有
云云，核與上開事證不符，為卸責飾詞，不足採信。上訴人持有
具殺傷力之改造手槍部分，業經上訴人供認屬實，查獲之改造手
槍經刑事警察局鑑定結果，亦具殺傷力，有槍彈鑑定書可憑，犯
行足堪認定。又以核上訴人所為，係犯槍砲彈藥刀械管制條例第
七條第四項、第十二條第四項之罪（依想像競合犯規定，從一重
之未經許可，持有手槍罪處斷）及第八條第四項之未經許可，持
有可發射子彈具殺傷力之改造手槍罪（依同條例第十八條第一項
規定減輕其刑），酌情分別量處有期徒刑五年六月，併科罰金新
台幣十萬元及有期徒刑三年二月，併科罰金新台幣五萬元，及諭
知罰金易服勞役之折算標準。已詳其所憑證據及認定之理由，
所為論斷均有卷存證據資料可資覆按。上訴意旨雖指摘原判決違
法，然查上訴人於原審已供稱其在林文隆之小客車上有手持上述
制式手槍之行為，且上訴人於原審亦未聲請鑑驗系爭制式手槍上
之指紋，則原審認事證已明，無鑑定指紋之必要而未送鑑定，乃
原審調查證據職權之合法行使，上訴意旨任意指摘未鑑定指紋為
違法，自非合法之上訴理由。又原判決就如何量刑，已詳其審
酌之一切情狀，上訴意旨就原審量刑職權之合法行使，依憑己見
，指摘量刑過重，為違法云云，亦非適法之上訴理由。衡以前開
說明，此部分之上訴為違背法律上之程式，應予駁回。
二贓物罪部分：
按刑事訴訟法第三百七十六條所列各罪之案件，經第二審判決者
，不得上訴於第三審法院，為該法條所明定。本件上訴人所犯刑
法第三百四十九條第一項之收受贓物罪及同條第二項之寄藏贓物
罪部分，核分屬刑事訴訟法第三百七十六條第一、七款之案件。
依首開說明，既經第二審判決，自不得上訴於第三審法院，上訴
人猶提起上訴，顯為法所不許，應予駁回。
據上論結，應依刑事訴訟法第三百九十五條前段，判決如主文。
中    華    民    國  九十八  年    七    月   三十   日
                      最高法院刑事第五庭
                          審判長法官  陳  正  庸
                                法官  賴  忠  星
                                法官  林  秀  夫
                                法官  宋      祺
                                法官  陳  祐  治
      本件正本證明與原本無異
                                      書  記  官
中    華    民    國  九十八  年    八    月    四    日
                                                Ａ


司法院資訊處製作；財團法人民間司法改革基金會備份。
